臺灣宜蘭地方法院刑事判決
111年度智易字第6號
公  訴  人  臺灣宜蘭地方檢察署檢察官
被      告  陳威豪


上列被告因違反商標法案件，經檢察官劉惟宗提起公訴（111年
度偵字第4903號），嗣於本院準備程序進行中，被告就被訴事實
為有罪之陳述，經本院裁定進行簡式審判程序，判決如下：
    主  文
陳威豪明知為未得商標權人同意，於同一商品，使用相同於註冊
商標之商品而透過網路方式販賣，處有期徒刑貳月，如易科罰金
，以新臺幣壹仟元折算壹日。緩刑貳年。扣案之仿冒「佩佩豬」
商標圖樣之布料貳拾貳點伍碼、「HELLO KITTY臉圖」商標圖樣
之布料肆佰貳拾肆碼、「MY MELODY & Device」商標圖樣之布料
壹佰伍拾貳點伍碼、「Little Twin Stars及圖」商標圖樣之布
料陸拾捌點伍碼，均沒收之。
    犯罪事實
一、陳威豪知悉「佩佩豬」之商標圖樣，為英商一號娛樂英國有
    限公司、英商艾須特貝克戴維斯有限公司申請核准註冊，經
    核准註冊公告取得商標權，指定使用於印花布等商品；「HE
    LLO KITTY臉圖」、「MY MELODY & Device」、「Little Tw
    in Stars及圖」之商標圖樣，為日商三麗鷗股份有限公司申
    請核准註冊，經核准註冊公告取得商標權，指定使用於日本
    式布帶、布匹、裝飾用貼布等商品，現均仍在專用期間，如
    未經商標權人同意，不得為行銷目的而於同一或類似商品使
    用相同或近似之商標圖樣，竟基於販賣仿冒商標商品之單一
    接續犯意，先於民國110年11月間某日某時許，自淘寶網站
    購得仿冒上開商標圖樣之布料後，自110年12月間某日某時
    許起至111年3月16日上午11時47分許止，以蝦皮會員拍賣帳
    號「zzz790529」開設網路拍賣賣場，以上開布料每半碼新
    臺幣（下同）70元至80元之價格，透過網路方式陳列上開仿
    冒商標商品，並販賣上開仿冒商標商品與不特定人，迄因販
    賣上開仿冒商標商品之所得合計3萬元。嗣於111年3月16日
    上午11時47分許，在其位於宜蘭縣○○鄉○○路000巷0弄00號住
    處，為警執行搜索而查獲，當場扣得上揭仿冒「佩佩豬」商
    標圖樣之布料22.5碼、「HELLO KITTY臉圖」商標圖樣之布
    料424碼、「MY MELODY & Device」商標圖樣之布料152.5碼
    、「Little Twin Stars及圖」商標圖樣之布料68.5碼，始
    悉上情。
二、案經英商一號娛樂英國有限公司、英商艾須特貝克戴維斯有
    限公司訴由內政部警政署保安警察第二總隊移送臺灣宜蘭地
    方檢察署檢察官偵查起訴。
    理  由
一、按簡式審判程序之證據調查，不受第159條第1項之限制，刑
    事訴訟法第273條之2定有明文。是依上開規定，於行簡式審
    判程序之案件，被告以外之人於審判外之陳述，除有其他不
    得作為證據之法定事由外，應認具有證據能力。查本件如下
    引用被告以外之人於審判外之陳述，因本案採行簡式審判程
    序，復無其他不得做為證據之法定事由，揆諸前揭說明，應
    認均具有證據能力，合先敘明。
二、前揭犯罪事實，業據被告陳威豪於警詢、偵查及本院審理時
    坦承不諱（警卷第3至8頁；偵卷第12頁；本院卷第47頁、第
    54至55頁），復有搜索扣押筆錄及扣押物品目錄表1份（警
    卷第33至37頁）、蝦皮拍賣網頁資料1份（警卷第41至44頁
    ）、商標單筆詳細報表（警卷第11至14頁）、鑑定報告書1
    份（警卷第15頁）、經濟部智慧財產局商標資料檢索資料3
    份（警卷第20至28頁、第48至51頁）、侵害商標權真仿品比
    對報告3份（警卷第29至31頁）、侵權仿冒品鑑定、鑑價報
    告各1份（警卷第32至33頁、第45至46頁）、蝦皮拍賣網站
    會員帳號申請人基本資料及交易資料1份（警卷第52至55頁
    ）及照片7張（警卷第39至40頁）在卷可稽，並有仿冒「佩
    佩豬」商標圖樣之布料22.5碼、「HELLO KITTY臉圖」商標
    圖樣之布料424碼、「MY MELODY & Device」商標圖樣之布
    料152.5碼、「Little Twin Stars及圖」商標圖樣之布料68
    .5碼扣案足憑。綜上事證參互析之，足認被告自白與事實相
    符，本案事證明確，被告犯行堪以認定，應予依法論科。
三、核被告所為，係犯商標法第97條之透過網路方式販賣仿冒商
    標商品罪。起訴書漏未論及透過網路方式為之，應予補充。
    被告意圖販賣而持有、陳列之低度行為，均為販賣之高度行
    為所吸收，不另論罪。又被告自110年12月間某日某時許起
    至111年3月16日上午11時47分許為警查獲時止，多次以透過
    網路方式販賣上開仿冒商標商品之行為，係於密切接近之時
    間實施，各行為之獨立性極為薄弱，依一般社會健全觀念，
    在時間差距上，難以強行分開，應視為數個舉動之接續施行
    ，合為包括之一行為予以評價，論以接續犯之實質上一罪。
    被告以一行為，同時侵害上開商標權人之「佩佩豬」、「HE
    LLO KITTY臉圖」、「MY MELODY & Device」、「Little Tw
    in Stars及圖」等數商標權，為想像競合犯，應依刑法第55
    條之規定，從一重處斷。爰審酌被告前無犯罪科刑前案紀錄
    ，有臺灣高等法院被告前案紀錄表1份在卷可稽，品行尚佳
    ，及其為圖私利，竟販賣仿冒商標商品之犯罪動機、目的及
    手段，因此非僅影響商標專用權人之商譽及正常可得收益，
    並損害我國保護智慧財產權之國際形象，惟獲利非鉅之犯罪
    所生之損害，並兼衡其家庭經濟情形為勉持之生活狀況，高
    中畢業之智識程度，暨犯後已知坦承犯行，且業與告訴人英
    商一號娛樂英國有限公司、英商艾須特貝克戴維斯有限公司
    達成和解，有本院和解筆錄1份在卷可參（本院卷第59至60
    頁），並取得告訴人及被害人日商三麗鷗股份有限公司之原
    諒（本院卷第60之1至61頁），態度尚佳等一切情狀，量處
    如主文所示之刑，並諭知如易科罰金之折算標準。又被告未
    曾因故意犯罪受有期徒刑以上刑之宣告，此有臺灣高等法院
    被告前案紀錄表1份在卷可稽，此次因一時失慮，偶罹刑典
    ，惡性尚非重大，且事後已坦承犯行，信經此偵、審程序後
    ，應能謹慎其行，諒無再犯之虞，本院因認所宣告之刑，以
    暫不執行為適當，爰依刑法第74條第1項第1款之規定，併予
    宣告緩刑如主文所示，以啟自新。至扣案之仿冒「佩佩豬」
    商標圖樣之布料22.5碼、「HELLO KITTY臉圖」商標圖樣之
    布料424碼、「MY MELODY & Device」商標圖樣之布料152.5
    碼、「Little Twin Stars及圖」商標圖樣之布料68.5碼，
    自屬侵害商標權之物品無訛，應依商標法第98條之規定，不
    問屬於犯罪行為人與否，均宣告沒收之。另按宣告前二條之
    沒收或追徵，有過苛之虞、欠缺刑法上之重要性、犯罪所得
    價值低微，或為維持受宣告人生活條件之必要者，得不宣告
    或酌減之，刑法第38條之2第2項定有明文。查未扣案之販賣
    仿冒商標商品所得3萬元，固係屬於被告之犯罪所得，惟上
    開財物非屬違禁物，且本院審酌被告業與告訴人達成和解，
    並已悉數賠償告訴人和解金額75,000元，業據告訴人具狀陳
    明在卷（本院卷第61頁），若仍予宣告沒收恐難符合憲法比
    例原則之保障意旨，應認宣告沒收或追徵有過苛之虞，爰不
    予宣告沒收，附此敘明。
據上論斷，應依刑事訴訟法第273條之1第1項、第299條第1項前
段，商標法第97條、第98條，刑法第11條、第55條、第41條第1
項前段、第74條第1項第1款，判決如主文。
本案經檢察官林小刊到庭執行職務。
中　　華　　民　　國　　111 　年　　10　　月　　13　　日
                  刑事第二庭  法  官  劉致欽 
以上正本證明與原本無異。
如不服本判決，應於收受送達後20日內向本院提出上訴書狀，並
應敘述具體理由。其未敘述上訴理由者，應於上訴期間屆滿後20
日內向本院補提理由書（均須按他造當事人之人數附繕本）「切
勿逕送上級法院」。
                              書記官  魏翊洳
中　　華　　民　　國　　111 　年　　10　　月　　13　　日
附錄本案論罪科刑法條：
商標法第97條
（罰則）
明知他人所為之前二條商品而販賣，或意圖販賣而持有、陳列、
輸出或輸入者，處1年以下有期徒刑、拘役或科或併科新臺幣5萬
元以下罰金；透過電子媒體或網路方式為之者，亦同。